【裁判字號】    95,抗,366
【裁判日期】    951018
【裁判案由】    聲請回復原狀
【裁判全文】
臺灣高等法院臺南分院刑事裁定
抗  告  人
即  被  告  甲○○
上列抗告人因聲請回復原狀案件，不服臺灣臺南地方法院中華民
國95年8月11日裁定（95年度聲字第1298號）提起抗告，本院裁
定如下：
    主      文
抗告駁回。
    理      由
一、按非因過失，遲誤上訴、抗告或聲請再審之期間，或聲請撤
    銷或變更審判長、受命推事（法官）、受託推事（法官）裁
    定或檢察官命令之期間者，於其原因消滅後五日內，得聲請
    回復原狀，又非因過失遲誤期間之原因及其消滅時期，應於
    書狀內釋明之，為刑事訴訟法第六十七條第一項、第六十八
    條第二項所明文規定。
二、查本件抗告人即被告甲○○因侵占案件，經原審臺灣臺南地
    方法院以94年度易字第457號於95年3月30日判決後，並於95
    年4月20日將判決正本送達於上訴人收受，有附卷之送達證
    書可稽（原審卷第75頁）。此項上訴期間依照首揭規定為十
    日，則自95年4月20日送達判決之翌日（即21日）起算，計
    至同年月30日（星期日），因適逢星期假日，應順延至同年
    5月1日（星期一，5月1日雖係勞動節，然非屬國定例假日，
    政府機關亦未放假，附此敘明），其上訴期間即已屆滿，又
    抗告人送達處所係台南市○○路108巷17號，亦無在途期間
    扣除之問題，乃抗告人竟遲至95年5月2日，始行向原審法院
    提出上訴書狀，有被告所提出之書狀，其上經原審法院蓋有
    95年5月2日之收件章可證，是抗告人提起本件上訴業已逾越
    法定十日之上訴不變期間，揆諸前揭規定，顯屬違背法律上
    之程式且無從補正，其上訴顯非合法，又本件抗告人因上訴
    逾期，經原審裁定駁回上訴後，並經本院九十五年上易字第
    三一二號於九十五年七月十日駁回確定在案。
三、再查縱抗告人確有回復原狀之正當事由，亦應於其原因消滅
    後五日內聲請，惟抗告人遲於九十五年七月二十一日，始向
    原審聲請回復原狀，亦與上開規定不符，且查抗告人亦未於
    書狀內釋明聲請回復原狀之正當事由。因而原審依刑事訴訟
    法第六十九條第一項前段、第三百六十二條前段之規定，以
    抗告人之上訴及聲請，顯不合法律上之程式及無回復原狀之
    正當事由，而裁定駁回其上訴及駁回其回復原狀之聲請。本
    院經核其認事用法，均無不當，裁定亦稱妥適。則被告之抗
    告意旨，猶認原審裁定不當云云，為無理由，應予駁回。
四、據上論結，應依刑事訴訟法第412條，裁定如主文。
中    華    民    國    95    年    10    月    18    日
                  刑事第五庭  審判長法  官  楊明章
                                    法  官  戴勝利
                                    法  官  顏基典
以上正本證明與原本無異。
不得再抗告。
                                    書記官  呂嘉文
中    華    民    國    95    年    10    月    18    日


司法院資訊處製作；財團法人民間司法改革基金會備份。
